ACORDAO-COMPLETO-2390237

ACÓRDÃO DE RELAÇÃO

ACÓRDÃO DE RELAÇÃO 723/2020 ATA 10/2020 - PLENÁRIO

Acórdão 723/2020-TCU-Plenário
Considerando que o presente processo trata de denúncia sobre os indícios de irregularidade na Licitação Eletrônica 2018/04281 para a contratação de empresa destinada à prestação de serviços de contact center em prol da Central de Relacionamento Banco do Brasil (CRBB) , com o fornecimento de infraestrutura de atendimento pela própria empresa, sob o valor mensal de R$ 2.331.750,00 já contratado em 2/9/2019, tendo a vigência do ajuste sido fixada para o período de 20 meses, prorrogáveis por mais 60 (sessenta) meses;
Considerando que a denunciante teria alegado, em suma, que a Alô Serviços Empresariais Ltda. teria sido desclassificada indevidamente do certame, a despeito de ter encaminhado tempestivamente os documentos solicitados pelo Banco do Brasil, não tendo sido eles apreciados;
Considerando que as evidências acostadas ao presente processo demonstrariam que, de fato, os e-mails foram encaminhados como anunciado pela ora denunciante, tanto para o endereço oficial do certame, quanto para os outros disponibilizados, tendo sido descartados pelo sistema de segurança da informação da referida entidade bancária por conterem "fortes indícios de mensagem classificada como spam", e, assim, restou impossibilitado o conhecimento do seu encaminhamento tempestivo com o respectivo conteúdo pela equipe técnica do certame;
Considerando que, então classificada em 4º lugar no certame, a Alô Serviços Empresariais Ltda. apresentou a sua proposta de preço mensal sob o valor de R$ 2.102.995,60 em patamar inferior, pois, sob o valor de R$ 227.754,40 em relação ao valor proposto pela empresa posteriormente contratada (classificada originalmente em 7º lugar) ;
Considerando, de todo modo, que a equipe responsável pela licitação não teve o necessário acesso aos documentos encaminhados pela licitante em nenhum momento, inviabilizando a análise da sua adequabilidade e da eventual habilitação técnica da Alô Serviços Empresariais Ltda.;
Considerando, por outro lado, que, ante o potencial prejuízo causado pela desclassificação da referida empresa, a unidade técnica propôs a parcial procedência da presente denúncia e o envio de determinação ao Banco do Brasil para a não prorrogação do contrato firmado com a Speedmais Soluções Ltda., além de o TCU poder enviar a determinação, em vez da mera recomendação, para que sejam oferecidos outros meios em prol do envio de documentação pelas licitantes em acréscimo do e-mail oficial do certame;
 Considerando, enfim, que o valor efetivamente contratado foi inferior ao valor estimado no orçamento e ao valor despendido no contrato emergencial então em andamento, sem a subsistência, até aqui, dos indícios de superfaturamento, como informado pela unidade técnica;
Os Ministros do Tribunal de Contas da União, reunidos em Sessão do Plenário, ACORDAM, por unanimidade, com fundamento nos arts. 143, inciso V, alínea "a", 234, 235, e 250, incisos I e II, do Regimento Interno do TCU, aprovado pela Resolução nº 246, de 2011, em conhecer da presente denúncia para, no mérito, considerá-la parcialmente procedente, além de prolatar as determinações abaixo indicadas, de acordo com os pareceres emitidos nos autos:
1. Processo TC-Processo 035.879/2019-0 (DENÚNCIA) 
	1.1. Denunciante: Identidade preservada (art. 55, caput, da Lei nº 8.443, de 1992) .
	1.2. Entidade: Banco do Brasil S.A.
	1.3. Relator: Ministro-Substituto André Luís de Carvalho.
	1.4. Representante do Ministério Público: não atuou.
	1.5. Unidade Técnica: Secretaria de Controle Externo de Aquisições Logísticas (Selog) .
	1.6. Representação legal: Breno Muniz Darães Maia (OAB/PE, 31.487) representando o denunciante.
	1.7. Determinar, nos termos do art. 250, II, do RITCU, que o Banco do Brasil se abstenha de prorrogar o contrato decorrente da Licitação Eletrônica 2018/04281 celebrado com a Speedmais Soluc¿o¿es Ltda. para além de sua vigência inicial de 20 (vinte) meses, diante dos indícios de não seleção da proposta mais vantajosa no certame, a partir da ausência de disponibilização de meios alternativos para o envio de documentação solicitada em diligência à referida licitante (Alô Serviços Empresariais Ltda.) , como melhor colocada no certame, em afronta, assim, aos princípios da eficiência, da economicidade e da seleção da proposta mais vantajosa e ao art. 31 da Lei nº 13.303, de 2016, devendo o Banco do Brasil apresentar ao TCU, no prazo de até 60 (sessenta) dias contados da notificação, o devido plano de ação para resultar na efetiva conclusão dessa nova licitação no prazo de até 45 (quarenta e cinco) dias antes do término da vigência do referido contrato resultante da Licitação Eletrônica 2018/04281; 
	1.8. Determinar, nos termos do art. 250, II, do RITCU, que, nos próximos certames, o Banco do Brasil ofereça outras formas de envio de documentações pelos licitantes, a exemplo da via postal, com vistas à escolha da proposta mais vantajosa para a administração pública;
	1.9. Determinar que a Selog adote as seguintes medidas:
	1.9.1.  envie a cópia do presente Acórdão, com a cópia do parecer da unidade técnica, ao denunciante e ao Banco do Brasil S.A., para ciência;
	1.9.2. retire o sigilo do presente processo, com a exceção para as peças identificadoras de informações pessoais do denunciante, nos termos dos arts. 104, § 1º, e 108, parágrafo único, da Resolução TCU nº 259, de 2014; e
	1.9.3. arquive o presente processo, sem prejuízo do monitoramento das determinações proferidas pelos itens 1.7 e 1.8 deste Acórdão.
itens 1.7 e 1.8 deste Acórdão.

Banco do Brasil S.A.

ACORDAO-COMPLETO-2490117

Acórdão 2660/2021 - Plenário

ACORDAO-COMPLETO-2521459

Acórdão 1504/2022 - Plenário

SPEEDMAIS SOLUÇÕES

ANDRÉ DE CARVALHO

Breno Muniz Darães Maia (OAB/PE, 31.487) representando o denunciante.

Não atuou.

DENÚNCIA (DEN)

Secretaria de Controle Externo de Aquisições Logísticas (Selog).